# 国企改制递延税项的后续处理

提问人：baihaojie1986 时间：2017-06-09 06:51:56
@chenyiwei 陈版: 求教，国企改制评估增值不折股份需缴税的情况，为什么递延税项后续的对方科目是应交税费而不是所得税费用呢？增值资产后续折旧不都进成本费用了吗？ 求解惑！

回答人：chenyiwei
你看的可能是之前较早期的会计处理规定，如财会字[1998]66号等。现在的做法是递延所得税负债转回时对应贷记“所得税费用——递延所得税费用”，确认当期纳税义务时借记“所得税费用——当期所得税费用”，贷记“应交税费——应交企业所得税”。